臺灣高等法院刑事判決　　　　　　　　　　　　　九十一年度上易字第二八五五號
　　上　訴　人
　　即　被　告　乙○○
右上訴人即被告因竊盜案件，不服臺灣桃園地方法院九十一年度易字第八一０號，中
華民國九十一年八月二日第一審判決（起訴案號：臺灣桃園地方法院檢察署九十一年
度偵字第三八０六號)提起上訴，本院判決如左：
    主  文
上訴駁回。
    事實及理由
一、本案經本院審理結果，認第一審以上訴人即被告乙○○係共犯刑法第三百二十條
    第一項之罪，判處有期徒刑五月，並諭知易科罰金折算之標準為三百元折算一日
    ，認事用法及量刑均無不當，應予維持，除事實欄一最後一行「林礽松」，應更
    正為「林礽崧」外，並引用第一審判決書記載之事實、證據及理由。
二、被告上訴意旨：原審判決認定之事實有違常理，被告並無竊盜之犯行云云。但查
    ：
    （一）被害人甲○○受託提領友人劉年委託其代為領取之存款利息新台幣（下
          同）三萬五千元後，將金錢放置於其大衣左前口袋，嗣走至郵局門口附近
          之桌旁整理存摺資料時，金錢遭人竊走乙節，業據被害人甲○○陳明綦詳
          （見原審九十一年五月二十八日訊問筆錄、偵卷第九頁至第九頁背面）且
          有當日領款之存簿影本乙紙附卷可稽；另證人林礽崧（斯時亦在櫃附近
          等候辦理小孩註冊事宜）證稱：「我看到被告走在被害人背後，被告的手
          就向被害人的左口袋伸去的樣子，之後他就順手將錢交給與其接應之剛才
          畫面中戴深藍色帽子比他高的那個男子（但是他們手法很快，我只看到他
          們的動作，沒有看到錢），之後被告再從我前面走過去，再之後跟他同夥
          的高個子男子也走在他後面離開。」等語明確（見原審九十一年六月二十
          六日訊問筆錄，其於警訊、偵訊中亦為相同之證述）。
    （二）原審復當庭勘驗案發當日之郵局內錄影帶，內容大約如下：
      八時二一分        被告在櫃台排隊準備辦存款。
      八時三十分        被害人填寫資料。
      八時三一分        被告進入左側櫃台〈戴灰色帽子〉排隊，不斷左右看或往
                        下看，是排第二個，在一位女士後面。
      八時三三分十五秒  被告轉身往左後走。
      八時三三分二四秒  被告與一比被告高大亦戴深藍色帽子的人（即為其後與被告
                        接應之人）在鏡頭左後方似交談狀。
      八時三三分三三秒  被告向右走，其同夥男子亦跟在其後走向畫面右方不見。
      八時四一分二三秒  被告自右走到左，其同夥戴深藍色帽子男子亦跟在其後走。
      八時四一分五七秒  戴深藍色帽子之男子在右邊櫃台，面朝下，並左顧右盼。
      八時四二分二六秒  被害人寫完，將印章交右邊櫃台人員。
      八時四五分七秒    被告自畫面中間往左走，又往回，在門口附近，排在人群後
                        ，不斷左看右看。
      八時四六分三二秒  畫面右櫃台人員將錢交給被害人甲○○。
      八時四六分五十秒  被害人離開櫃台，走向畫面右方門口附近的桌子站著，被告
                        此時亦面看被害人方向，並一直在該附近位置處。
      八時四七分十五秒  戴深藍色帽子男子自畫面左方走向畫面右方與被告接應錯身
      八時四七分二四秒  被告走向畫面右側不見，戴深藍色帽子男子亦往右側走不見
      八時四七分四八秒  被告自畫面中央的門口又走進郵局，東看西看。
      依前述勘驗錄影帶之內容，被告雖辯稱：伊當天係準備至該郵局提領現金，因見
      人多乃離開云云，惟被告既係排隊在第二位，將已快輪到辦理提款事宜，衡諸常
      情，斯時郵局內人群眾多，苟被告真有提款之意，豈會放棄已排隊等候良久之順
      位而離去？又被告斯時於郵局內與另一較高大亦戴深藍色帽子之男子，除有交談
      狀外，二人一前一後在郵局內行走數次，被告與該名戴深藍色帽子之男子且均在
      郵局內、人群中，不時面朝下左顧右盼，迨被害人甲○○領得金錢離開櫃台走向
      門口附近之桌子時，被告亦面看被害人，並一直在被害人附近位置處，其後該戴
      深藍色帽子之男子亦走至該處與被告接應錯身而過，此情均於錄影帶內容中歷歷
      呈現，益證被告與該名戴深藍色帽子之男子，有共同竊盜之犯行。被告雖辯稱警
      員並未在伊身上搜得贓款云云，惟其既已將竊得之贓款交付另一同夥男子（此業
      據證人林礽松證述綦詳，且錄影帶內亦可見被告與其同夥男子於被告竊取後錯身
      而過之情），該同夥男子並未同時遭查獲，自無可能在被告身上查獲贓款；又被
      告於原審訊問為何在人群後左看右看時，其辯稱：「我年紀大痰很多，想吐痰」
      云云，其上述所辯，均核係屬飾卸之詞，不足採信。
     （三）另查被告住於桃園縣中壢市○○路一一一巷九號，此有年籍資料在卷足
           憑，茲查位於中壢市之郵局有十八家，其中頂壢郵局地址為中壢市○○
           路五十三號及五十五號，與被告之住所近在咫尺，以上有中壢市郵局地
           址一覽表足憑，被告若非計劃行竊，何須捨近求遠，不前去家中附近之
           頂壢郵局提款，竟前去距離遙遠之位於大溪鎮○○路之僑愛郵局提款，
           且查被告領有提款卡，此有存摺影本足憑（觀諸該存摺，見被告於九十
           一年三月七日曾以提款卡提領二千元），如有領錢之必要，直接在櫃員
           機領取即可，何須在櫃檯前花費長時間之排隊等候，以上均顯與常情有
           違。另查觀之被告之郵局款簿，被告於郵局當時僅一萬零三百十三元存
           款（見偵查卷第三十三頁），且並無被告於當日有存提款紀錄，益見被
           告當日實係存心前去人潮擁擠之該郵局伺機行竊至明。
     （四）綜上，被告犯行已臻明確，堪以認定，應予依法論科。
     （五）經查被告前曾有多次類似竊盜等犯罪紀錄，素行不佳，事後復推諉狡卸
           ，毫無悔意，原審判處有期徒刑五月，已屬輕縱。被告猶執前詞上訴空
           言否認，並稱原審量刑過重，為無理由，應予駁回。
三、據上論結，應依刑事訴訟法第三百七十三條、第三百六十八條，判決如主文。
本案經檢察官郭啟東到庭執行職務。
中      華    民    國      九十一     年      十一    月     十九    日
                              台灣高等法院刑事第九庭
                                    審判長法  官  李  文  成
                                          法  官  官  有  明
                                          法  官  周  盈  文
右正本證明與原本無異。
不得上訴。
                                          書記官  余  姿  慧
中      華    民    國      九十一     年      十一    月     十九    日
附錄：本案論罪科刑法條全文
刑法第三百二十條
意圖為自己或第三人不法之所有，而竊取他人之動產者，為竊盜罪，處五年以下有期
徒刑、拘役或五百元以下罰金。
意圖為自己或第三人不法利益，而竊佔他人之不動產者，依前項之規定處斷。
前二項之未遂犯罰之。
